臺灣臺南地方法院刑事判決　　　
111年度交易字第1020號
公  訴  人  臺灣臺南地方檢察署檢察官
被      告  蔡忻彤


上列被告因公共危險案件，經檢察官提起公訴（111年度偵字第2
0050號），本院判決如下：
    主  文
蔡忻彤駕駛動力交通工具而吐氣所含酒精濃度達每公升零點二五
毫克以上，處有期徒刑陸月，如易科罰金，以新臺幣壹仟元折算
壹日。
    事  實
一、蔡忻彤明知酒後駕駛動力交通工具，會受酒精影響致其注意
    力及操控能力降低，而具有高度肇事危險性，於民國111年7
    月4日21時許，在其位於臺南市○市區○○里0鄰○○00○00號住處
    內飲用藥酒後，竟未待其吐氣所含酒精濃度降至每公升0.25
    毫克以下，即不顧大眾行車之公共安全，基於酒後駕車致交
    通公共危險之不確定故意，於同年月5日上午7時30分、下午
    17時許上下班時間駕駛車牌號碼000-0000號普通重型機車行
    駛於道路。嗣其於同日17時14分許，行經臺南市新市區中山
    路與光華街交岔口時，不慎與黃嘉慶所駕駛之車牌號碼000-
    0000號自用小客車發生碰撞（未致他人受傷），經警據報前
    往處理，並於同日17時50分許對蔡忻彤施以酒精濃度吐氣檢
    測，測得其吐氣所含酒精濃度達每公升0.45毫克。
二、案經臺南市政府警察局善化分局移送臺灣臺南地方檢察署檢
    察官偵查起訴。
    理  由
一、本案卷證資料，公訴人、被告蔡忻彤均同意作為證據，表示
    沒有爭執，且迄於言詞辯論終結前亦未聲明異議。本院審酌
    該證據資料作成時之情況，核無違法取證或其他瑕疵，且為
    證明本件犯罪事實所必要之重要關係事項，認為以之作為證
    據為適當，上開具傳聞性質之相關證據資料，自得作為證據
    。另其餘非供述證據性質之證據資料，則均無違反法定程序
    取得之情形，依刑事訴訟法第158條之4規定之反面解釋，亦
    應有證據能力，合先敘明。
二、上揭犯罪事實，業據被告於偵、審中坦承不諱，核與證人黃
    嘉慶於警詢證述之情節相符（警卷第13-17頁），並有酒精
    測定紀錄表、舉發違反道路交通管理事件通知單、呼氣酒精
    測試器檢定合格證書、道路交通事故現場圖、道路交通事故
    調查報告表㈠、㈡、現場照片附卷可稽（警卷第25-27、31、4
    9-52、59-77頁），足見被告之自白確與事實相符，堪予採
    信。本件事證明確，被告犯行可以認定。
三、核被告所為，係犯刑法第185條之3第1項第1款之駕駛動力交
    通工具而吐氣所含酒精濃度達每公升0.25毫克以上之罪。爰
    審酌被告於100、109、111年間屢因酒駕遭法院判刑，有臺
    灣高等法院被告前案紀錄表存卷可參，卻未能有所反省、警
    惕，仍然繼續酒駕犯行，且已深知酒醉駕車之危險性，竟毫
    不思警惕，猶漠視自己安危，更枉顧法律禁止規範與公眾道
    路通行之安全，再度於酒後駕車行駛於道路，並與他車發生
    碰撞，所為實無足取，亦顯見其無視法紀，未能自前所受刑
    之執行記取教訓，更缺乏對其他用路人人身安全之尊重觀念
    ，殊為不該，惟念被告犯後尚知坦認犯行，前往醫院治療酒
    癮，此有酒癮治療知情同意書附卷（本院卷第35頁），非無
    悔意，兼衡其為警攔檢受測時測得吐氣所含酒精濃度每公升
    0.45毫克，暨其專科畢業、離婚、育有1子之智識程度、家
    庭經濟狀況等一切情狀，量處如主文所示之刑，並諭知易科
    罰金之折算標準，以示懲儆。
據上論斷，應依刑事訴訟法第299條第1項前段，判決如主文。
本案經檢察官蔡宜玲提起公訴、陳于文到庭執行職務。
中　　華　　民　　國　　111 　年　　10　　月　　27　　日
                  刑事第九庭    法　官  蔡奇秀
以上正本證明與原本無異。
如不服本判決應於收受本判決後20日內向本院提出上訴書狀，並
應敘述具體理由。其未敘述上訴理由者，應於上訴期間屆滿後20
日內向本院補提理由書狀（均須按他造當事人之人數附繕本）「
切勿逕送上級法院」。 
　　　　　　　　　　　　　　　　書記官　黃郁淇
中　　華　　民　　國　　111 　年　　10　　月　　27　　日
附錄本案所犯法條全文：
中華民國刑法第185條之3
駕駛動力交通工具而有下列情形之一者，處 3 年以下有期徒刑
，得併科 30 萬元以下罰金：
一、吐氣所含酒精濃度達每公升零點二五毫克或血液中酒精濃度
    達百分之零點零五以上。
二、有前款以外之其他情事足認服用酒類或其他相類之物，致不
    能安全駕駛。
三、服用毒品、麻醉藥品或其他相類之物，致不能安全駕駛。
因而致人於死者，處 3 年以上 10 年以下有期徒刑，得併科 2
百萬元以下罰金；致重傷者，處 1 年以上 7 年以下有期徒刑，
得併科 1 百萬元以下罰金。
曾犯本條或陸海空軍刑法第 54 條之罪，經有罪判決確定或經緩
起訴處分確定，於十年內再犯第 1 項之罪因而致人於死者，處
無期徒刑或 5 年以上有期徒刑，得併科 3 百萬元以下罰金；致
重傷者，處 3 年以上 10 年以下有期徒刑，得併科 2 百萬元以
下罰金。